【裁判字號】    88,易,2247
【裁判日期】    890721
【裁判案由】    恐嚇取財等
【裁判全文】
臺灣桃園地方法院刑事判決                        八十八年度易字第二二四七號
    公  訴  人  臺灣桃園地方法院檢察署檢察官
    被      告  甲○○
                丙○○
右列被告因恐嚇取財等案件，經檢察官提起公訴（八十八年度偵字第九一一０號），
本院判決如左：
        主  文
甲○○意圖為自己不法之所有，以恐嚇使人將本人之物交付未遂，累犯，處有期徒刑
貳年貳月。
丙○○無罪。
    事    實
一、甲○○前於民國八十年、八十二年間因恐嚇取財、偽造文書等案件，經本院及臺
    灣新竹地方法院分別判處有期徒刑十一月及六月，並定應執行刑一年三月，於八
    十三年十月二十一日執行完畢，詎仍不知悔改，緣於八十八年二月二十七日，甲○○曾因受丙○○之託，駕車載丙○○至位於桃園縣八德市一段五七四之二號由
    乙○○所經營之六陽汽車修理廠，得知丙○○有一部車號ＫＵ─六九一三號之自
    用小客車在該修車廠維修，且該車均停放於修車廠旁，認有機可乘，竟意圖為自
    己不法之所有，於八十八年三月五日在上址將該車竊走，得手後供己使用，並於
    不詳時日將車輛駛往停放於台北市○○街○段八十五之一號附近之巷道內，同年
    月十九日二十一時二十分許，甲○○意圖為自己不法之所有，至六陽汽車修理廠
    向乙○○恫稱：「全台灣只有我知道車子在那裏」、「沒有給我三萬元，永遠也
    別想找到那部車，修理費一毛錢也別想拿到」等將來之惡害，使乙○○心生畏懼
    ，害怕其客戶送修之車輛將被解體販賣而永無尋獲之日，則將使其所付出之修理
    費十二萬餘元索求無門，更須因此賠償客戶失竊損失，乃應允之，惟又恐甲○○
    係騙他，遂以當日並無現金可給，並約定翌日取款取車，八十八年三月二十日，
    甲○○於多次變更會面時間後，終在十九時許至六陽汽車修理廠，正當與乙○○
    在討價還價之際，為據報到場之警員查獲，乃未得逞，其後並依甲○○所供述之
    地點，在台北市○○街○段八十五之一號附近巷道內查獲失竊車輛。
二、案經乙○○訴由桃園縣警察局八德分局報請臺灣桃園地方法院檢察署檢察官偵查
    起訴
    理    由
壹、有罪部分：
一、訊據被告甲○○矢口否認有何竊盜、恐嚇取財犯行，辯稱：ＫＵ─六九一三號自
    用小客車係被告丙○○所竊，車輛停放地點係丙○○所告之，而三萬元係因幫乙○○尋找失竊車輛，乙○○主動答應給伊的報酬云云。
二、經查：(一)八十七年四月間，被告丙○○駕駛車號ＫＵ－六九一三號自用小客車在
    國道中山高速公路林口交流道發生車禍，車頭全損，丙○○乃將該車送至位於桃
    園縣八德市○○路○段五七四之二號乙○○所經營之六陽汽車修理廠維修，八十
    八年二月二十六日乙○○通知車輛所有人謝光滿謂車輛已修復，翌日（二十七日
    ），丙○○商請被告甲○○駕車載其至修車廠看車，因車輛仍有部分瑕疵，當日
    並未繳付修車款十二萬餘元，並將車輛續由乙○○修復，而該車嗣於同年三月五
    日在修車廠旁失竊等情，已分據被告丙○○、甲○○及告訴人乙○○等分別供陳
    在卷，互核相符。(二)八十八年三月二十日十九時許，承辦警員係依被告甲○○之
    供述，知悉車輛係停放在台北市○○街、昆明街口來來百貨公司附近，並在準備
    由六陽汽車修護廠出發前往台北尋車前，要求甲○○撥打二至三通行動電話要丙○○至該地點會面等情，已據承辦警員陳健志到場結證屬實，此與被告丙○○所
    供甲○○有撥二、三通電話給他，當時伊係在台北縣板橋市○○路友人封清文住
    處，甲○○約他在台北市○○街、昆明街口會面，說有事情告之，地點是甲○○
    告訴他的等詞相符，則依證人陳健志證詞，被告丙○○既係因被告甲○○之電話
    通知，始依約至漢口街、昆明街口約定地點，則被告甲○○辯稱該地點係丙○○
    於電話中告訴他的，即非事實；又自甲○○撥第一通電話至撥第三通電話止，其
    間應已相隔甚久，則被告丙○○辯稱渠當日係由臺北縣板橋市○○路搭乘計程車
    至漢口街約定地點，以時間、距離計算，即非無可能，因此被告丙○○於警員甫
    抵現場即出現，且持手機與被告甲○○對談等情，並無何異常之處；又按被告甲○○與本件車輛失竊案，原無任何關係，然其竟於八十八年三月十九日十九時許
    ，主動至六陽汽車修理廠向乙○○表示可幫忙找車，已據乙○○指訴在卷，衡情
    其動機已屬可疑；又被告甲○○於警訊時既自承丙○○已於三月中旬告知其已將
    車開走，則其明知車已在丙○○處，然則何以於三月十九日仍向乙○○表示不知
    車在何處，可幫忙找車？甚且迅即於翌日（二十日）即向乙○○表示已知車在何
    處，此何獨不尋常，參以甲○○曾向乙○○表示「全台灣只有我知道車子在那裏
    」、「沒有給三萬元，永遠也別想找到那部車」等語，已據乙○○、黃秋月指訴
    在卷，綜合上述事證，車號ＫＵ─六九一三號之自用小客車係被告甲○○至六陽
    汽車修理廠所竊走，至為明確，被告甲○○所辯係被告丙○○所竊云云，實屬委
    責之詞，並無可採。(三)依告訴人乙○○於警訊時陳稱：「．．．該車在八十八年
    三月五日在我修理廠旁遭竊，該車失竊之後，一直到三月十九日二十一時三十分
    許，甲○○便夥同弟弟林志銘駕一部Ｇ二－七七０五號自小客車到我工廠來，他
    弟弟均在車內，但甲○○進來我辦公室便問我說：是不是失竊一部車，又說：想
    不想找回那部車，我說想啊！他接著說只有我知道車子在那裏，你給我三萬元，
    我可以帶你去找那部車，我便回答太晚了，而且我現在沒有那麼多的現金，明天
    早上十點再來找我，他聽了就走了。．．．」、「（你為何要準備三萬元給甲○○？）因車子在我修理廠失竊，我對車主無法交待，且修理費高達十二萬元，所
    以我才想給甲○○三萬元，並獲得車子的消息，但我曾偷偷的把三萬元鈔票的號
    碼抄寫在筆記本上，我怕甲○○騙我，以防萬一」及「沒有給他三萬元，永遠也
    沒想找到那部車，而且修理費一毛錢也別想拿到，．．．」（見八十八年度偵字
    第九一一０號卷第二十三頁反面、第二十四頁），按告訴人乙○○與被告素不相
    識，亦無仇恨，自無設詞誣陷之必要，且八十八年三月二十日十九時查獲當時，
    在六陽汽車修理廠辦公室桌上，並置有乙○○準備交付甲○○以黑色皮包所裝之
    三萬元，且警員進入辦公室時，看到甲○○正與乙○○為三萬元在討價還價，已
    據證人即警員陳建志到場結證在卷，則乙○○之指訴內容，應可採信。按車輛失
    竊，如該車輛非遭隱匿或解體，則終應有尋獲之日，被告甲○○對乙○○告以「
    全台灣只有我知道車子在那裏」、「沒有給他三萬元，永遠也別想找到那部車」
    等將來之惡害，自足使乙○○害怕該車將遭解體販賣或隱匿他處，致永無尋獲之
    日，遂無奈願以三萬元交付被告甲○○，則被告自係意圖為自己不法之所有，以
    恐嚇使人將財物交付，被告甲○○所辯無恐嚇云云，並無可採。本件事證明確，
    被告甲○○犯行堪以認定，應予依法論科。
三、核被告甲○○所為係犯刑法第三百二十條第一項竊盜罪、第三百四十六條第三項
    、第一項之恐嚇取財未遂罪；所犯上開二罪有方法、結果之牽連關係，應依刑法
    第五十五條牽連犯規定，從一重之恐嚇取財未遂罪處斷；公訴人雖僅就被告恐嚇
    取財未遂罪部分起訴，惟被告所犯竊盜罪與起訴之恐嚇取財未遂罪間，有牽連犯
    裁判上一罪關係，自為起訴效力所及，本院自應併予審理；又被告有如事實欄所
    載之科刑執行情形，其於刑之執行完畢後，五年內再犯本件有期徒刑以上之罪，
    為累犯，應依刑法第四十七條規定，加重其刑；又被告已著手於恐嚇取財犯罪行
    為之實行而不遂，為未遂犯，應依刑法第二十六條前段規定，減輕其刑，又刑有
    加重及減輕者，先加後減之。爰審酌被告犯罪之動機、目的及手段，犯罪後猶狡
    飾犯行嫁禍他人，惡性實為深重，及審酌犯罪所生之危害等一切情狀，量處如主
    文所示之刑。
貳、無罪部分：
一、公訴意旨略以：被告丙○○於八十七年四月間駕駛車號ＫＵ－六九一三號自用小
    客車在國道中山高速公路林口交流道發生車禍，車頭全損，嗣被告丙○○將車輛
    送至位於桃園縣八德市○○路○段五七四之二號乙○○所經營之六陽汽車修理廠
    維修，八十八年二月二十六日乙○○通知車輛所有人謝光滿謂已修復，翌日（二
    十七日），被告丙○○乃商請同案被告甲○○（已為有罪判決）駕車載其至修車
    廠看車，因車輛仍有部分瑕疵，當日並未繳付修車款十二萬元，仍將該車續由乙○○修理，嗣被告丙○○為脫免修理費用之給付，竟意圖為自己不法利益，於八
    十八年三月五日自六陽汽車修理廠將該車開走，因認被告丙○○涉有刑法第三百
    三十九條第二項之詐欺得利犯行。
二、按犯罪事實應依證據認定之，無證據不得推定其犯罪事實。又不能證明被告犯罪
    ，應諭知無罪之判決。刑事訴訟法第一百五十四條、第三百零一條分別定有明文
    。本件公訴人認被告丙○○涉犯前開罪名，係以告訴人乙○○、證人陳健志之指
    證及同案被告甲○○之供述，並於查獲當日在台北市○○街、昆明街來來百貨公
    司附近，確實於被告丙○○出現處約三十公尺處之漢口街二段八五之一號發現失
    竊之車號ＫＵ─六九一三號自用小客車等事證，為其主要論據。惟訊據被告丙○○堅決否認有何犯行，辯稱：八十八年三月二十日晚間，伊當時人在台北縣板橋
    市友人封清文住處，係甲○○連打了二、三通行動電話說有事要告訴伊，要伊至
    台北市○○街、昆明街口處，伊去約定地點時係穿著涼鞋，並非如警員所言係穿
    著拖鞋由大樓下樓，修車費用新台幣（下同）十二萬餘元於車輛取回後，已支付
    予乙○○，伊並無必要為了區區一萬五千元而詐欺乙○○等語。
三、經查：車輛係被告甲○○所竊，已如前述，且車輛失竊後，經乙○○於八十八年
    三月九日以存證信函催告車輛所有人謝光滿後，謝光滿並已於八十八年三月十日
    至派出所報案等情，有存證信函一份存卷可稽，並據謝光滿於警訊時陳述詳明，
    而該車於失竊之時，尚有二十餘萬元之價值，衡情丙○○應不至為脫免十二餘萬
    元修車款，而令其所使用之車輛成為贓車，且該車輛之修車款於車輛取回後，即
    已支付，亦據乙○○證述屬實。綜上事證，足徵被告丙○○於車輛送修之時，並
    無施以詐術使乙○○陷於錯誤而為其修車，且亦無為解免其修車款債務而於車輛
    修復後將車竊走，是自屬不能證被告丙○○犯罪，應為無罪之諭知。
據上論段，應依刑事訴訟法第二百九十九條第一項前段、第三百零一條第一項，刑法
第三百四十六條第三項、第一項、第三百二十條第一項、第五十五條、第四十七條、
第二十六條前段，罰金罰鍰提高標準條例第一條前段，判決如主文。
本案經檢察官魏雯祈到庭執行職務。
中      華      民      國      八十九    年    七      月    二十    日
                                臺灣桃園地方法院刑事第一庭
                                    法  官  黃  斯  偉
右正本證明與原本無異。
如不服本判決，應於判決送達後十日內向本院提出上訴狀( 應附繕本 )，上訴於
臺灣高等法院。
                                    書記官   薛淑玲
中      華      民       國     八十九    年    七      月    二十一    日
附論罪科刑依據之法條：
刑法第三百四十六條
意圖為自己或第三人不法之所有，以恐嚇使人將本人或第三人之物交付者，處六月以
上五年以下有期徒刑，得併科一千元以下罰金。
以前項方法得財產上不法之利益或使第三人得之者，亦同
前二項之未遂犯，罰之。
刑法第三百二十條
意圖為自己或第三人不法之所有，而竊取他人之動產者，為竊盜罪，處五年以下有期
徒刑、拘役或五百元以下罰金。
意圖為自己或第三人不法利益，而竊佔他人之不動產者，依前項之規定處斷。
前二項之未遂犯罰之。


司法院資訊處製作；財團法人民間司法改革基金會備份。
